ro-RO: Șurub de scurgere a uleiului cu magnet: Magnetic (putere mare); Magnetic (vârf detașabil); Magnetic (standard); Nemagnetic; Altele
bg-BG: Тип магнит на пробката за източване на масло: Магнитен (с висока якост); Магнитен (със сменяем връх); Магнитен (стандартен); Немагнитен; Друго
ja: オイルドレンプラグマグネットタイプ: マグネット (高強度); マグネット (取り外し可能な先端); マグネット (標準); 非マグネット; その他
sk-SK: Typ magnetu vypúšťacej zátky oleja: Magnetický (silný); Magnetický (odnímateľný hrot); Magnetický (štandardný); Nemagnetický; Iný
da: Magnettype for olieaftapningsprop: Magnetisk (høj styrke); Magnetisk (aftagelig spids); Magnetisk (standard); Ikke-magnetisk; Andet
sl-SI: Vrsta magneta čepa za izpust olja: Magnetni (visoka moč); Magnetni (odstranljiva konica); Magnetni (standardno); Nemagnetni; Drugo
fi: Öljyn tyhjennystulpan magneetin tyyppi: Magneettinen (erittäin vahva); Magneettinen (irrotettava kärki); Magneettinen (vakio); Ei-magneettinen; Muu
zh-TW: 機油排放塞磁鐵類型: 磁性 (高強度); 磁性 (可拆卸尖端); 磁性 (標準); 非磁性; 其他
es: Tipo de imán del tapón de drenaje de aceite: Magnético (alta resistencia); Magnético (punta extraíble); Magnético (estándar); No magnético; Otro
hr-HR: Tip magneta za čep za ispuštanje ulja: Magnetno (visoka čvrstoća); Magnetno (uklonjivi vrh); Magnetno (standardno); Nemagnetno; Ostalo
vi: Nút xả dầu loại nam châm: Nam châm (lực hút mạnh); Nam châm (đầu có thể tháo rời); Nam châm (tiêu chuẩn); Không có nam châm; Khác
de: Typ des Magneten der Ölablassschraube: Magnetisch (hohe Stärke); Magnetisch (abnehmbare Spitze); Magnetisch (Standard); Nicht magnetisch; Andere
lt-LT: Alyvos išleidimo kamščio magneto tipas: Magnetinis (didelio stiprumo); Magnetinis (su nuimamu antgaliu); Magnetinis (standartinis); Nemagnetinis; Kita
th: ประเภทแม่เหล็กของปลั๊กถ่ายน้ำมันเครื่อง: แม่เหล็ก (แรงสูง); แม่เหล็ก (ปลายถอดได้); แม่เหล็ก (มาตรฐาน); ไม่ใช่แม่เหล็ก; อื่นๆ
pl: Korek spustowy oleju typu magnetycznego: Magnetyczny (o wysokiej sile); Magnetyczny (wymienna końcówka); Magnetyczny (standardowy); Niemagnetyczny; Inny
en: Oil drain plug magnet type: Magnetic (high-strength); Magnetic (removable tip); Magnetic (standard); Non-magnetic; Other
hu: Olajleeresztő csavar mágnestípusa: Mágneses (erős mágneses); Mágneses (levehető hegy); Mágneses (normál); Nem mágneses; Egyéb
el: Μαγνητικός βίδα αποστράγγισης λαδιού: Μαγνητικό (υψηλής αντοχής); Μαγνητικό (αποσπώμενο άκρο); Μαγνητικό (τυπικό); Μη μαγνητικό; Άλλο
it: Tipo di magnete del tappo di scarico dell'olio: Magnetico (alta potenza); Magnetico (punta rimovibile); Magnetico (standard); Non magnetico; Altro
fr: Type d’aimant du bouchon de vidange d’huile: Magnétique (haute résistance); Magnétique (embout amovible); Magnétique (standard); Non magnétique; Autre
pt-PT: bujão de drenagem de óleo tipo magnético: Magnético (alta resistência); Magnético (ponta removível); Magnético (padrão); Não magnético; Outro
ko: 오일 배출 플러그 자석 유형: 자석(고강도); 자석(탈착식 팁); 자석(표준); 비자석; 기타
pt-BR: Bujão de drenagem de óleo ímã tipo: Magnético (alta resistência); Magnético (ponta removível); Magnético (padrão); Não magnético; Outro
zh-CN: 磁性式机油放油螺塞: 磁性（高强度）; 磁性（可拆卸尖端）; 磁性（标准）; 非磁性; 其他
tr: Yağ tahliye tapası mıknatıs tipi: Manyetik (yüksek güçlü); Manyetik (çıkarılabilir uçlu); Manyetik (standart); Manyetik olmayan; Diğer
sv: Magnettyp för oljeavtappningsplugg: Magnetisk (högstyrka); Magnetisk (avtagbar spets); Magnetisk (standard); Icke-magnetisk; Övrigt
ru: Тип магнита сливной пробки масла: Магнитная (повышенной мощности); Магнитная (съемный наконечник); Магнитная (стандартная); Немагнитная; Другое
nb: Type magnet i oljebunnpluggen: Magnetisk (høy styrke); Magnetisk (avtakbar spiss); Magnetisk (standard); Ikke-magnetisk; Annet
nl: Olieaftapplug magneettype: Magnetisch (extra sterk); Magnetisch (verwijderbare punt); Magnetisch (standaard); Niet-magnetisch; Overig
cs: Typ magnetu vypouštěcí zátky oleje: Magnetický (vysoká síla); Magnetický (odnímatelná špička); Magnetický (standardní); Nemagnetický; Ostatní